【裁判字號】    99,訴,195
【裁判日期】    991231
【裁判案由】    妨害自由等
【裁判全文】
臺灣板橋地方法院刑事判決               99年度訴字第195號
公  訴  人  臺灣板橋地方法院檢察署檢察官
被      告  洪均承
被      告  劉毅均
被      告  簡必鈞
被      告  高振傑
共      同
選任辯護人  陳俊成律師
            徐志明律師
            曾允斌律師
上列被告因妨害自由等案件，經檢察官提起公訴（98年度調偵字
第1607號），本院判決如下：
    主  文
洪均承共同犯剝奪他人行動自由罪，處有期徒刑肆月，如易科罰
金，以新臺幣壹仟元折算壹日；又共同犯毀損罪，處拘役肆拾日
，如易科罰金，以新臺幣壹仟元折算壹日。
劉毅均、簡必鈞、高振傑共同犯剝奪他人行動自由罪，各處有期
徒刑參月，如易科罰金，以新臺幣壹仟元折算壹日；又共同犯毀
損罪，各處拘役參拾日，如易科罰金，以新臺幣壹仟元折算壹日
。
    事  實
一、劉毅均因搭乘賴冠霖所駕計程車結識賴冠霖，民國98年2 月
    26日，劉毅均向其男友洪鈞承表示遭賴冠霖侵犯，洪鈞承心
    生不滿，適賴冠霖來電，劉毅均即以要求返還行動電話為由
    與之相約見面，而洪鈞承則邀友人簡必鈞、高振傑及真實姓
    名、年籍不詳之成年友人3 、4 人與渠等同往，98年2 月27
    日凌晨，渠等到達臺北市○○○路261 號前，見賴冠霖駕駛
    車牌號碼135-EG號營業小客車在該處排班候客，遂基於妨害
    自由及毀損之犯意聯絡，簡必均將其所駕駛，搭載洪鈞承、
    劉毅均、高振傑之車牌號碼0120-QL 號自用小客車停放在賴
    冠霖所駕車輛旁邊，賴冠霖見狀試圖駕車離去，然因其車輛
    前後停有他車，以致無法前行、後退，而車旁復遭簡必均所
    駕前開車輛阻擋，且洪均承、高振傑、簡必鈞等人亦圍住賴
    冠霖車旁，賴冠霖無法將車往外切出，而洪鈞承、劉毅均、
    簡必鈞、高振傑等人復出手拉扯賴冠霖下車以阻止其離去，
    賴冠霖掙扎不從，渠等即持棍棒毆打賴冠霖，致賴冠霖因而
    受有左手掌開放性傷口（4.5 ×0.5 ×0. 5公分）、右肘表
    淺損傷、磨損或擦傷、右肘挫傷之傷害，而共同以此等強暴
    、脅迫方式妨害賴冠霖之自由。後洪鈞承、高振傑、簡必鈞
    等人復持棍棒類器物敲擊賴冠霖所駕車輛，且高振傑跳至賴
    冠霖所駕車輛引擎蓋，以腳踢踹該車擋風玻璃，致該車之天
    窗、前擋風玻璃、左前車窗玻璃破裂毀壞，足以生損害於賴
    冠霖。嗣巡邏員警行經該處，而查獲洪鈞承、劉毅均、簡必
    鈞、高振傑，至其餘同行之人則趁隙逃逸。
二、案經賴冠霖訴由臺北市政府警察局中山分局報告臺灣板橋地
    方法院檢察署檢察官偵查起訴。
    理  由
一、證據能力：
  (一)刑事審判上之共同被告，係為訴訟經濟等原因，由檢察官或
    自訴人合併或追加起訴，或由法院合併審判所形成，其間各
    別被告及犯罪事實仍獨立存在。故共同被告對於其他共同被
    告之案件而言，為被告以外之第三人，本質上屬於證人，為
    確保被告對證人之詰問權，證人於審判中，應依法定程序，
    到場具結陳述，並接受被告之詰問，其陳述始得作為認定被
    告犯罪事實之判斷依據（最高法院93年臺上字第5726號號判
    決意旨參照）。公訴人援引共犯洪鈞承、劉毅均、簡必鈞、
    高振傑於警詢及檢察官偵查中所為之陳述為其餘共同被告犯
    行之證據，故被告以外共犯之陳述，無異屬「被告以外之人
    」之陳述。按被告以外之人於審判外之言詞或書面陳述，除
    法律有規定者外，不得作為證據，又被告以外之人於偵查中
    向檢察官所為之陳述，除顯有不可信之情況者外，得為證據
    ，被告以外之人於審判外之陳述，雖不符刑事訴訟法第159
    條之1 至第159 條之4 之規定，而經當事人於審判程序同意
    作為證據，法院審酌該言詞陳述或書面陳述作成時之情況，
    認為適當者，亦得為證據。當事人、代理人或辯護人於法院
    調查證據時，知有第159 條第1 項不得為證據之情形，而未
    於言詞辯論終結前聲明異議者，視為有前項之同意，刑事訴
    訟法第159 條第1 項、第159 條之1 第2 項、第159 條之5
    分別定有明文。
  1.證人賴冠霖、證人即共同被告洪鈞承、劉毅均、簡必鈞、高
    振傑於警詢時之證述，為審判外之陳述而屬傳聞證據，被告
    及渠等辯護人主張前開證言無證據能力，而公訴人未特予證
    明（自由證明）該等筆錄具有較可信之特別情況，依前開規
    定，上開證人於警詢訊問時所為陳述，無證據能力。
  2.證人賴冠霖、謝東縉、鍾任財、證人即共同被告洪鈞承、劉
    毅均、簡必鈞、高振傑於偵查中向檢察官所為之陳述，雖屬
    審判外之陳述，惟現階段刑事訴訟法規定檢察官代表國家偵
    查犯罪、實施公訴，依法其有訊問被告、證人及鑑定人之權
    ，證人、鑑定人且須具結，而實務運作時，檢察官偵查中向
    被告以外之人所取得之陳述，原則上均能遵守法律規定，不
    致違法取供，其可信度極高，是以，刑事訴訟法於92年2 月
    6 日修正時，即為兼顧理論與實務，以該法第159 條之1 第
    2 項規定，除顯有不可信之情況者外，得為證據。前開證人
    於偵查中依法具結後向檢察官所為之陳述，並非檢察官非法
    取供而得，且並無證據證明前開證人於檢察官偵查中所為證
    述有何誤認之情形，並無顯不可信之情況，且證人賴冠霖、
    謝東縉、鍾任財於本院審理時業經到庭為證，經被告及渠等
    辯護人對之詰問（見本院99年7 月22日、同年9 月2 日審判
    筆錄），而被告及渠等辯護人復捨棄對證人即共同被告為交
    互詰問（見99年8 月23日刑事陳報狀），業已保障被告詰問
    之權利，前開證人於檢察官偵查中之證言自得作為證據。
  (二)起訴書所援引之其餘書證、物證，並無證據證明係公務員違
    背法定程序所取得，被告及渠等辯護人於本院準備程序時同
    意有證據能力（見本院99年3 月2 日準備程序筆錄），且迄
    本院言詞辯論終結前均未表示異議（見本院99年11月18日審
    判筆錄），本院審酌前揭書證、物證並非公務員違背法定程
    序所取得，亦無刑事訴訟法第159 條之4 顯有不可信之情況
    ，認均有證據能力。
二、得心證之理由：
  (一)被告劉毅均、洪均承、簡必鈞、高振傑固坦承98年2 月27日
    日凌晨，渠等同至臺北市○○○路261 號找尋賴冠霖一節不
    諱，被告洪鈞承並供稱：當時賴冠霖坐在車內，伊伸手至車
    內拉賴冠霖，並與賴冠霖發生拉扯等語；被告簡必鈞並供稱
    ：伊有出手拉賴冠霖等語；被告高振傑並供稱：伊跳上賴冠
    霖所駕車輛，並踢賴冠霖所駕車輛之玻璃等語。惟均矢口否
    認有何妨害自由及毀損之犯意，被告劉毅均辯稱：賴冠霖開
    車衝撞渠等，伊因害怕躲到旁邊，伊不知賴冠霖如何受傷及
    其所駕車輛因何毀損，亦不知洪鈞承等人是否拉賴冠霖下車
    云云。被告洪鈞承辯稱：因賴冠霖性侵劉毅均，渠等欲將賴
    冠霖帶至警局，賴冠霖車輛毀損，係因其駕車衝撞高振傑所
    致云云。被告簡必鈞辯稱：渠等係欲將賴冠霖帶至警局，因
    賴冠霖駕車衝撞渠等，伊才出手拉賴冠霖云云。被告高振傑
    辯稱：渠等係欲帶賴冠霖至警局，伊站在賴冠霖車前要求其
    隨同渠等前往警局，賴冠霖駕車欲衝撞渠等，伊才跳至賴冠
    霖車上云云。
  (二)經查：
  1.上開事實，業據證人賴冠霖於檢察官偵查中及本院審理時證
    述：98年2 月26日，被告劉毅均與伊以電話聯絡返還行動電
    話事宜，伊告知被告劉毅均伊在臺北市○○○路261 號排班
    ，98年2 月27日凌晨，被告劉毅均、洪均承、簡必鈞、高振
    傑與3 、4 人一同前來，且有一車輛停在伊車旁，被告洪均
    承、簡必鈞、高振傑及其他3 、4 人要求伊下車，並伸手進
    入車內要拉伊下車，伊以手阻擋，渠等即以棍棒毆打伊雙手
    及頭部，伊因而受傷。渠等復持棍棒砸伊車之天窗、前擋風
    玻璃、兩側玻璃。當時伊所駕車輛前後及旁邊均有車輛，伊
    雖試圖將車移動，但渠等站在伊車旁邊，伊因而無法將車駛
    離。嗣因警察巡邏經過，伊下車後見到被告劉毅均在場等語
    明確（見98年度偵字7055號偵查卷第123 頁、98年度調偵字
    1607號偵查卷第7 頁、第30頁、本院99年7 月22日審判筆錄
    ）。復有證人謝東縉於檢察官偵查中及本院審理時證述：伊
    與賴冠霖係同一車隊同事，98年2 月27日凌晨，伊在臺北市
    ○○○路261 號前排班，當時賴冠霖亦在該處排班，伊車為
    第一輛，賴冠霖為第三輛，後面還有其他排班車輛。突然約
    7 、8 人騎乘4 、5 臺機車逆向過來將賴冠霖所駕車輛圍住
    ，伊因客人搭車欲離開之際，聽到「碰」之巨響，伊便由照
    後鏡朝後察看，見到賴冠霖所駕車輛擋風玻璃遭人持球棒之
    類棍棒敲擊，伊離開時，該群人還在現場敲打賴冠霖之車輛
    ，賴冠霖車輛旁邊約有5 人以上等語（見98年度調偵字1607
    號偵查卷第30頁、本院99年9 月2 日審判筆錄）可資佐證。
    且被告洪鈞承、劉毅均、簡必鈞、高振傑亦自承於前開時、
    地前去找尋賴冠霖，被告洪鈞承於本院審理時坦承其與被告
    劉毅均、簡必鈞搭乘高振傑所駕車輛前往該處，渠等所乘車
    輛停在賴冠霖所駕車輛左前方，其伸手至賴冠霖所駕車內拉
    賴冠霖，並與之拉扯一情（見本院99年3 月2 日準備程序筆
    錄），被告簡必鈞於本院審理時坦承其出手拉扯賴冠霖一情
    （見本院99年3 月2 日準備程序筆錄），被告高振傑於檢察
    官偵查中及本院審理時均坦承其有出手拉扯賴冠霖，並跳至
    賴冠霖所駕車上，且以腳踹賴冠霖所駕車輛之前擋風玻璃等
    情（見98年度偵字7055號偵查卷第123 至124 頁、本院99年
    3 月2 日準備程序筆錄）。被告洪鈞承、劉毅均、簡必鈞、
    高振傑確有一同於前開時、地找尋賴冠霖，且渠等所駕車輛
    停在賴冠霖所駕車輛旁邊，被告洪鈞承、簡必鈞、高振傑亦
    出手拉扯賴冠霖，被告高振傑跳至賴冠霖所駕車輛上，踢踹
    賴冠霖所駕車輛玻璃等情，堪以認定。再證人賴冠霖證稱另
    有3 、4 人與被告等人同行，核與證人謝東縉證述當時確有
    7 、8 人在場敲打賴冠霖所駕車輛等語相符，況與被告等人
    同行之人數為何一節，與賴冠霖指述被告等人所為妨害自由
    、毀損成立與否無涉，證人賴冠霖實無就此與證人謝東縉勾
    串而為虛偽陳述之必要，渠等所述自屬可採。又被告等人否
    認前情，自無從得知該等與被告等人同行者身分、年籍，依
    罪疑為輕原則，認該等與被告同行者均為成年人。再該3 、
    4 人既與被告同行，且參與傷害、拉扯賴冠霖，毀損賴冠霖
    所駕車輛之舉，顯與被告等人就本案有犯意聯絡，並分擔實
    施部分犯行，渠等均為共犯無疑。
  2.證人賴冠霖證稱：伊只認識被告劉毅均，不認識被告洪鈞承
    、簡必鈞、高振傑等人（見本院99年7 月22日審判筆錄）。
    可見賴冠霖於此之前與被告洪鈞承、簡必鈞、高振傑並不相
    識且無瓜葛。再證人即被告劉毅均於檢察官偵查中亦證稱：
    伊因搭乘賴冠霖所駕計程車而認識賴冠霖，伊欲向賴冠霖取
    回行動電話，但又怕遭賴冠霖侵犯，故要求被告洪鈞承陪同
    ，被告洪鈞承復邀被告簡必鈞、高振傑同行（見98年度偵字
    7055號偵查卷第96頁），證人即被告洪鈞承於檢察官偵查中
    證稱：被告劉毅均係伊女友，98年2 月26日，被告劉毅均稱
    其遭賴冠霖侵犯，適賴冠霖來電與被告劉毅均聯絡取回行動
    電之事，伊想抓賴冠霖至警局，便要被告劉毅均與賴冠霖相
    約見面，伊復邀被告簡必鈞、高振傑同行等語（見98年度偵
    字7055號偵查卷第96頁），被告簡必鈞於檢察官偵查中供稱
    ：98年2 月27日凌晨，伊應被告洪鈞承之邀前往臺北市○○
    ○路案發現場，因被告洪鈞承欲抓賴冠霖至警局等語（見98
    年度偵字7055號偵查卷第124 頁），被告高振傑於檢察官偵
    查中供稱：被告洪鈞承稱其女友被告劉毅均遭強制性交，邀
    伊一同抓賴冠霖至警局，伊遂於98年2 月27日凌晨，與被告
    洪鈞承、劉毅均等人前往臺北市○○○路等語（見98年度偵
    字7055號偵查卷第123 頁），被告洪鈞承、簡必鈞、高振傑
    均稱渠等於前開時、地找尋賴冠霖之原因，係因被告劉毅均
    宣稱其遭賴冠霖侵害，則渠等既為處理被告劉毅均與賴冠霖
    之糾紛，於行事前當會與被告劉毅均商議處理此事之方式，
    被告劉毅均絕無可能不知被告洪鈞承等人將為何種作為。況
    依賴冠霖所述，其與被告洪鈞承、簡必鈞、高振傑既不相識
    ，苟非透過被告劉毅均之聯絡及指引，被告洪鈞承、簡必鈞
    、高振傑顯無法尋得賴冠霖，且被告劉毅均非僅與賴冠霖相
    約，並與被告洪鈞承、簡必鈞、高振傑等人一同前往與賴冠
    霖見面，果其無意親自參與此事，大可交由被告洪鈞等人出
    面代為處理即可，由此可見，其顯有親身參與之意，既如此
    ，當會探詢被告洪鈞承等人將採取何等作為以為應變，故被
    告劉毅均辯稱其僅在旁，不知被告洪鈞承等人對賴冠霖之舉
    措云云，顯為事後卸責推諉之詞，要無可採。被告劉毅均確
    有與被告洪鈞承等人犯意聯絡，負責與賴冠霖相約見面，復
    與被告洪鈞承、簡必鈞、高振傑一同前去找尋賴冠霖，再由
    被告洪鈞承等人實施妨害自由、毀損犯行一節，堪以認定。
  3.再被告劉毅均於98年2 月26日業已向警申告其所指述賴冠霖
    涉嫌對其為妨害性自主犯行，且其於警詢筆錄中明確敘明賴
    冠霖之姓名及聯絡電話等資料，有臺北市政府警察局中山分
    局98年2 月26日被告劉毅均之警詢筆錄（見98年度偵字7055
    號偵查卷第6 至11頁）在卷可稽，被告劉毅均既已向警申告
    犯罪，且提供得以特定其所指稱犯嫌之資訊予警方，警方即
    得據以查緝犯嫌，渠等自應交由警方為後續處理，實無必要
    特地自行將賴冠霖帶至警局。況被告等人與賴冠霖見面前，
    既已知悉賴冠霖所在，且被告洪鈞承尚能邀集被告簡必鈞、
    高振傑及其餘友人同往，顯見無任何緊急不及通報警方之情
    形，果渠等確係欲將賴冠霖送警究辦，當可會同警方一同前
    往，渠等竟捨此不為，則是否確如渠等所辯係欲將賴冠霖送
    至警局云云，至為可疑。被告等人雖辯稱渠等央請張創榮報
    警到場協助處理性侵害嫌疑犯，渠等無妨害自由故意云云。
    然證人張創榮於本院審理時證稱：98年2 月27日凌晨，伊上
    班經過臺北市○○○路261 號，見被告洪鈞承及一群人在該
    處，伊不知發生何事，被告洪鈞承要求伊報警，但被告洪鈞
    承並未告知伊發生何事，伊因未帶行動電話，故央路人報警
    等語（見本院99年9 月2 日審判筆錄）。證人張創榮既稱不
    知當時發生何事，且被告洪鈞承亦未告知何事央其報警，而
    向警報案自須向警敘述緣由，此為一般常識，證人張創榮既
    不知緣由，如何向警報案？況被告等人既可於事前報警，且
    被告劉毅均為其所稱被告犯行之被害人，對事情來龍去脈最
    為清楚，渠等大可自行為之，豈會於事發之際，始委託途經
    該處復未攜帶行動電且不明所以之張創榮報警，顯有違常。
    證人張創榮前開所稱確有央人報警云云，顯為附和被告等人
    ，難認信實，其前開所述，不足為被告等人前開所辯之有利
    證明。更進者，本案發生時為凌晨時分，被告等人來勢洶洶
    ，再依賴冠霖前開所述，其並不認識被告洪鈞承、簡必鈞、
    高振傑等人，騎係於案發後員警到場時始見到被告劉毅均在
    場等語，可見賴冠霖於案發當時並不知被告洪鈞承等人所為
    何來，任何人於此情況下均無可能願隨被告洪鈞承等人離開
    ，被告等人為智識正常之人，不致無法理解此等基本人情事
    理，賴冠霖既有不從，渠等即應止手，渠等竟仍以車阻擋並
    出手拉扯賴冠霖阻止賴冠霖離去，渠等妨害自由之意甚明。
    再者，被告洪鈞承、簡必鈞、高振傑辯稱賴冠霖駕車衝撞渠
    等，渠等始出手拉扯賴冠霖，被告高振傑始跳上賴冠霖所駕
    車輛並踢踹玻璃云云。然證人賴冠霖、謝東縉業已證述事發
    當時賴冠霖原在該處排班，賴冠霖所駕車輛前後均有停放車
    輛一節如前，且被告洪鈞承亦供稱渠等所搭乘之車輛停放在
    賴冠霖所駕車輛旁邊，被告賴冠霖當時既在排班，其所駕車
    輛顯然緊靠路邊停放，而其所駕車輛前後旁邊均停有車輛，
    於此情況下，賴冠霖顯然無法輕易將車駛離，可見證人賴冠
    霖於本院審理時證述：伊將車輛倒車，抵到後面車輛，要將
    車輛左切，但根本無法切出去等語（見本院99年7 月22 日
    審判筆錄）並非子虛，賴冠霖尚且無法將車駛出，自無法衝
    撞被告等人。又一般人若面對車輛衝撞而來，當下直覺反應
    自係閃避，豈會如被告等人所述反上前拉扯駕駛或跳上行駛
    中車輛車身，更遑論果當時賴冠霖駕車衝撞，車輛移動必定
    十分快速，被告等人如何於車速甚快情況下拉扯車內之賴冠
    霖，被告高振傑又竟能如其所述跳上高速車輛車身，尚能維
    持平衡，以腳踢踹車輛前檔玻璃而不致摔落，顯令人匪夷所
    思，可見被告等人所辯賴冠霖駕車衝撞云云，要係諉責之詞
    ，自無可採。
  4.此外，復有車損照片、診斷證明書、現場位置圖、收據等在
    卷可參。被告洪鈞承、劉毅均、簡必鈞、高振傑與其餘3 、
    4 名成年人確於前開時、地，妨害賴冠霖自由，及毀損賴冠
    霖所駕車輛等情，堪以認定。
  (三)綜上所述，本案事證明確，被告洪鈞承、劉毅均、簡必鈞、
    高振傑犯行堪予認定，應依法論科。
二、按刑法第302 條之妨害自由罪，係妨害他人自由之概括的規
    定，故行為人具有一定目的，以非法方法剝奪人之行動自由
    者，除法律別有處罰較重之規定（例如略誘及擄人勒贖等罪
    ），應適用各該規定處斷外，如以使人行無義務之事，或妨
    害人行使權利為目的，而其強暴脅迫復已達於剝奪人行動自
    由之程度，即祇成立本罪，不應再依同法第304 條論處。且
    此項使人行無義務之事，或妨害人行使權利之低度行為，應
    為非法剝奪人之行動自由之高度行為所吸收，不能以其目的
    係在使人行無義務之事，或妨害人行使權利，認為係觸犯刑
    法第302 條第1 項及第304 條第1 項之二罪名，而依同法第
    55條從一重處斷，此有最高法院93年度臺上字第3309號判決
    意旨可參。又刑法第302 條第1 項之妨害自由罪，原以強暴
    、脅迫為構成要件，其因而致普通傷害，乃強暴、脅迫當然
    之結果，除另有傷害故意外，仍祇成立該條項之罪，無同法
    第277 條第1 項之適用，亦有最高法院30年上字第3701號判
    例意旨可資參照。是核洪鈞承、劉毅均、簡必鈞、高振傑所
    為，均係犯刑法第302 條第1 項之妨害自由罪、第354 條之
    毀損罪。被告等人拉扯賴冠霖係為阻止其駕車離去，因而致
    賴冠霖受傷，被告劉毅均之傷勢應係被告等人於實施強暴行
    為之過程所致，乃實施強暴之當然結果，不另論傷害罪。被
    告洪鈞承、劉毅均、簡必鈞、高振傑及其餘3 、4 名不詳成
    年人間，就前開妨害自由、毀損犯行，有犯意之聯絡，行為
    之分擔，為共同正犯。又被告洪鈞承、劉毅均、簡必鈞、高
    振傑等人既以車輛阻擋賴冠霖車輛，且依賴冠霖所述，其已
    無法將車駛離，被告等人自無必要以破壞賴冠霖所駕車輛方
    式阻其離去，故被告洪鈞承、劉毅均、簡必鈞、高振傑毀損
    賴冠霖所駕車輛，顯非妨害自由之手段，應係另行起意，故
    被告洪鈞承、劉毅均、簡必鈞、高振傑所犯前開妨害自由、
    毀損二罪間，犯意各別，行為互殊，應予分論併罰。爰審酌
    被告洪鈞承、劉毅均、簡必鈞、高振傑遇事不思以合法理性
    方式解決，竟以私力方式強行剝奪被害人賴冠霖之行動自由
    ，遇有不從，即以暴力相向，甚且任意毀損他人財物，所為
    自屬非是，暴戾之氣亦無可長，並衡被告洪鈞承前因恐嚇案
    件經諭知緩刑，本案發生時，尚在其緩刑期內，被告高振傑
    前有偽造文書前科，被告簡必鈞有搶奪、竊盜等前科，均竟
    不知警惕拘束自身行止，被告劉毅均並無前科，素行尚可，
    又本件係於被告劉毅均宣稱遭賴冠霖侵犯，被告洪鈞承始邀
    集被告簡必鈞、被告高振傑參與，被告劉毅均為本案導因、
    被告洪鈞承居於主導地位，且被告洪鈞承、被告簡必鈞、被
    告高振傑實際出手妨害賴冠霖自由及毀損行為，故被告洪鈞
    承犯罪情節、手段相較被告劉毅均、簡必鈞、高振傑為重，
    及渠等智識程度、犯罪動機、目的、妨害賴冠霖自由之時間
    非長，毀損車窗玻璃，價值非鉅，然犯罪後均否認犯行，未
    見悔意等一切情狀，分別量處如主文所示之刑，並諭知易科
    罰金之折算標準。
據上論斷，應依刑事訴訟法第299 條第1 項前段，刑法第28條、
第302 條第1 項、第354 條，第41條第1 項前段，刑法施行法第
1 條之1 第1 項、第2 項前段，判決如主文。
本案經檢察官張慶林到庭執行職務。
中    華    民    國    99    年    12    月    31    日
                  刑事第十一庭審判長法  官  李君豪
                                    法  官  錢衍蓁
                                    法  官  何燕蓉
如不服本判決，應於判決送達後10日內，向本院提出上訴狀。
上列正本證明與原本無異。
                                    書記官  王元佑
中    華    民    國   100    年    1     月    5     日

司法院資訊處製作；財團法人民間司法改革基金會備份。
